# 请教陈老师，以下收入应确认净额还是总额？

提问人：wx_5a74204aaf76 时间：2022-05-26 12:47:03
我公司最近开展了一项新业务，线上线下销售商品。
其中，1.线下业务：供货商将售卖产品送到我公司店铺，并确定最低销售价格，我公司实际确定对外销售价格，价差由我公司所有。我公司负责产品的上架、调配和销售，我公司可将未售出产品退回给供货商，同时未售出产品的变质、毁损由供货商负责处理；
2.线上业务：供货商将需要售卖的商品清单和样图提供给我公司，由我公司在我公司的网上商城售卖，供应商确定最低销售价格，我公司确定实际对外销售价格，价差归我公司所有。客户下单后，由供货商直接发货给客户。后续的退还货也由供应商自行负责。
请教陈老师，以上业务是否是代销业务呢？我公司应按净额确认收入还是总额呢？

回答人：chenyiwei
1 、线上业务：基本可确定应采用净额法。
2 、线下业务：
从此处的背景信息来看，本公司具有部分自主定价权，并享有高定价的价差收益；负责主导销售策略和营销活动；不承担存货滞销积压和变质毁损风险。
在这种情况下，应根据具体情况分析本公司和供应商所享有或承担的风险和报酬特征，才能判断本企业和供应商谁是主要责任人，即谁保留和承担风险和回报的可变性更大。例如：（ 1 ）实际操作中，本企业自主定价权的实际空间大小；（ 2 ）相关商品的畅销程度和实际发生滞销风险、品质问题的风险大小；（ 3 ）本公司可主导的营销政策对本企业回报的影响程度等。